【裁判字號】    89,上易,836
【裁判日期】    890517
【裁判案由】    詐欺
【裁判全文】
臺灣高等法院臺中分院刑事判決              八十九年度上易字第八三六號
    上  訴  人  臺灣彰化地方法院檢察署檢察官
    被      告  丙○○
右上訴人因被告詐欺案件，不服台灣彰化地方法院八十八年度易字第一五六○號中華
民國八十九年一月二十八日第一審判決（起訴案號：台灣彰化地方法院檢察署八十八
年度偵字第五六六七號），提起上訴，本院判決如左：
    主      文
上訴駁回。
    理      由
一、本案經本院審理結果，認第一審判決認被告丙○○之犯罪行為不能證明，而諭知
    被告無罪之判決並無不當，應予維持，並引用第一審判決書記載之證據及理由（
    如附件）。
二、上訴人即檢察官在本院未提出其他不利於被告之證據，仍執陳詞，認被告應成立
    詐欺罪，指摘原判決不當，其上訴無理由，應予駁回。
三據上論斷，應依刑事訴訟法第三百七十三條、第三百六十八條，判決如主文。
本案經檢察官甲○○到庭執行職務。
中      華      民      國    八十九     年      五       月    十七    日
                                  臺灣高等法院臺中分院刑事第四庭
                                        審判長法  官  洪  耀  宗
                                              法  官  劉  登  俊
                                              法  官  吳  重  政
右正本證明與原本無異。
不得上訴。
                                              書記官  郭  文  華
中      華      民      國    八十九     年      五       月    十八    日
                                                                        Ｆ
臺灣彰化地方法院刑事判決                        八十八年度易字第一五六號
    公  訴  人  臺灣彰化地方法院檢察署檢察官
    被      告  丙○○  男三十六歲（民國○○○年○月○日生）
                        住台中市○○○街九二號三樓之一
                        身分證統一編號：Ｎ一二一二二四五三號
右列被告因詐欺案件，經檢察官提起公訴（八十八年度偵字第五六六七號），本院判
決如左：
    主      文
丙○○無罪。
    理      由
一、公訴意旨如起訴書所載（詳如附件）。
二、按犯罪事實應依證據認定之，無證據不得推定其犯罪事實，又不能證明被告犯罪
    者，應諭知無罪之判決，此於刑事訴訟法第一百五十四條及同法第三百零一條第
    一項分別定有明文。訊據被告丙○○固坦承向告訴人乙○○購買沐浴龍頭貨品未
    按時付款，惟堅決否認有何詐欺犯行，辯稱：伊因被人倒債，才一時無力付款等
    語。經查，被告向告訴人購買沐浴龍頭時，先行提供其身分證影本及易佳窯業有
    限公司之名片予告訴人收執，且於八十八年三月二十四日及同年月三十日，向告
    訴人乙○○訂貨，貨款共計新台幣（下同）七萬八千元，事後被告業於八十九年
    一月十七日還清貨款等情，業據告訴人指訴甚詳，並有被告之身分證、名片、出
    貨單及請款單等影本在卷可稽，復為被告所不爭執。按刑法詐欺罪之成立，以行
    為人主觀上有不法所有之意圖為構成要件，倘被告有意詐欺，自可於取得貨品後
    逃逸無蹤，當無於購買時主動提供本身之身分證影本予告訴人收執，並於事後償
    清貨款之理，是尚難單憑被告未能如期清償貨款之客觀事實，遽認被告於購買之
    始即有詐欺之故意，依此，被告所為之辯解應可採信，本件純屬民事債務不履行
    之問題。此外，復查無其他積極證據足資證明被告有何上開犯行，揆諸首開說明
    ，被告犯罪不能證明，自應為無罪之諭知。
據上論斷，應依刑事訴訟法第三百零一條第一項，判決如主文。
中      華      民      國       八十九   年      一   月      二十八   日
                                          法      官  林  慧  英
右正本證明與原本無異。
如不服本判決，應於判決送達後十日內向本院提出上訴狀( 須附繕本 )。
告訴人或被害人對於判決如有不服具備理由請求檢察官上訴者，其上訴期間之計算係
以檢察官收受判決正本之日期為準。
                                          法院書記官  葉  春  涼
中       華       民       國       八十九   年      二    月    二    日


司法院資訊處製作；財團法人民間司法改革基金會備份。
